臺灣桃園地方法院民事裁定　　　　　　 110年度簡抗字第18號
抗　告　人　胡宏宜　

相　對　人　林桂春等　見附件
上列當事人間請求分割共有物事件，對於中華民國109 年12月28
日本院中壢簡易庭109 年度壢簡更一字第5 號裁定提起抗告，本
院裁定如下：
    主  文
原裁定廢棄。
    理  由
一、原裁定意旨略以：抗告人起訴請求分割共有土地，因有確認
    共有人之必要，經於民國109 年11月4 日裁定命抗告人於20
    日內補正，抗告人於同年月12日收受裁定，迄未補正被告編
    號150 胡光永之戶籍謄本；另被告編號64鄧光庭、編號156
    胡邱段妹於訴訟繫屬中死亡，抗告人亦未提出渠等全體繼承
    人之戶籍謄本、繼承系統表，並表明是否承受訴訟；且補正
    狀僅陳明「共刪除13人被告並增加15人承受訴訟人為被告」
    ，惟並未敘明該15人為何人，致無法確定應列明之被告及全
    體共有人為何人，訴訟礙難進行，難認起訴合法，應予駁回
    等語。
二、抗告意旨略以：抗告人已於109 年12月11日提出分割共有物
    訴之追加共有人死亡之繼承人起訴狀（下稱補正狀），依書
    狀資料可知被告胡邱段妹之繼承人為被告胡永增等5 人，且
    已記載刪除及增加當事人之資料；而被告鄧光庭部分，因抗
    告人現有資料無法得知其死亡日期以提出前揭資料，法院應
    依職權調查，抗告人並無補正義務，原審以抗告人未依限補
    正、陳報為由駁回抗告人之訴，實有未洽，爰提起抗告，請
    求廢棄原裁定等語。
三、查，原審於109 年11月4 日以裁定及109 年11月10日補正函
    命抗告人於裁定送達20日內補正訴訟相關事項（原審卷五9
    至17頁背面）；抗告人於109 年12月11日已提出補正狀，陳
    報胡永光之戶籍謄本、胡邱段妹之繼承系統表、除戶戶籍謄
    本、繼承人胡永增、胡玉霞、胡秋英、胡玉珠、胡瑾珊之戶
    籍謄本（原審卷五108 頁、277 至281 頁、268 頁），原裁
    定指抗告人未陳報此等資料，已有未合。又按當事人死亡者
    ，有繼承權人始得聲明承受其訴訟程序。承受訴訟之聲明有
    無理由，法院應依職權調查之，法院認其聲明為無理由者，
    應以裁定駁回之，民事訴訟法第177 條第1 項、第2 項定有
    明文。鄧光庭於本件訴訟繫屬後死亡，業據抗告人提出其除
    戶謄本可稽（原審卷五195 頁），原審就其繼承人承受訴訟
    事項應依職權調查之，抗告人未依限提出鄧光庭之繼承系統
    表及其繼承人戶籍謄本，自難認有何「起訴不合程式或不備
    其他要件」可言。
四、綜上所述，原裁定以抗告人起訴不合程式或不備要件為由，
    裁定駁回抗告人之起訴，尚有未洽。抗告意旨指摘原裁定不
    當，聲明予以廢棄，為有理由。爰由本院將原裁定廢棄，並
    發回原法院更為適法之處理。
五、據上論結，本件抗告為有理由，依民事訴訟法第436 條之1
    第3 項、第492 條規定，裁定如主文。
中    華    民    國   110    年    10    月    15    日
                  民事第二庭  審判長法  官  袁雪華
                                    法  官  謝宜伶
                                    法  官  林其玄
以上正本係照原本作成。
不得抗告。
中    華    民    國   110    年    10    月    15    日
                                    書記官  戴育萍